臺灣南投地方法院刑事裁定
110年度聲字第716號
聲  請  人  臺灣南投地方檢察署檢察官 
受  刑  人  高仕豪


                  （現於法務部○○○○○○○○○○○執                      行中）

上列聲請人因受刑人數罪併罰有二裁判以上，聲請定其應執行之
刑（110年度執聲字第347號），本院裁定如下：
    主  文
高仕豪犯如附表所載之罪，所處如附表所示之有期徒刑部分，應
執行有期徒刑壹年肆月。
    理  由
一、聲請意旨略以：受刑人因犯不能安全駕駛致交通危險罪等案
    件，先後經判決確定如附表，應依刑法第53條及第51條第5
    款，定其應執行之刑，爰依刑事訴訟法第477條第1項規定，
    聲請裁定等語。
二、按刑法第53條及第54條應依刑法第51條第5款至第7款之規定
    ，定其應執行之刑者，由該案犯罪事實最後判決之法院之檢
    察官，聲請該法院裁定之（刑事訴訟法第477條第1項規定參
    照）。次按裁判確定前犯數罪者，併合處罰之，但有得易科
    罰金之罪與不得易科罰金之罪情形者，不在此限，惟受刑人
    請求檢察官聲請定應執行者，依第51條規定定之；數罪併罰
    ，分別宣告其罪之刑，若宣告多數有期徒刑者，於各刑中之
    最長期以上，各刑合併之刑期以下，定其刑期，但不得逾30
    年；數罪併罰，有二裁判以上者，依第51條之規定，定其應
    執行之刑（刑法第50條第1項第1款、第2項、第51條第5款、
    第53條規定參照）。又數罪併罰中之一罪，依刑法規定得易
    科罰金，若因與不得易科之他罪併合處罰結果而不得易科罰
    金時，原可易科部分所處之刑，自亦無庸為易科折算標準之
    記載。
三、查受刑人犯如附表所示之各罪，分別經臺灣臺中地方法院及
    本院判決如附表所示之罪刑並確定在案，有附表所示之相關
    判決書、臺灣高等法院被告前案紀錄表附卷可稽，最後審理
    事實諭知判決為本院110年度審原交易字第18號判決，揆諸
    前揭規定，本院就本件聲請自有管轄權，合先敘明。而受刑
    人所犯如附表編號3所示之罪，為不得易科罰金之罪，餘則
    為得易科罰金之罪，本件自屬刑法第50條第1項但書第1款規
    定之情形。茲據受刑人請求就附表所示各罪聲請合併定應執
    行刑，有臺灣南投地方檢察署刑法第50條第1項但書案件是
    否請求定應執行刑調查表在卷可憑，則本件檢察官聲請定應
    執行刑自為合法。茲檢察官聲請本院就被告如附表所示各罪
    所處之有期徒刑部分定應執行刑，揆諸前開說明，本院審核
    各該判決書之判決理由、所犯性質之罪、臺灣高等法院被告
    前案紀錄表，就有期徒刑部分定其執行之刑為如主文所示。
四、按數罪併罰之案件，於審判中，現雖有科刑辯論之機制，惟
    尚未判決被告有罪，亦未宣告其刑度前，關於定應執行刑之
    事項，欲要求檢察官、被告或其辯護人為充分辯論，盡攻防
    之能事，事實上有其困難。行為人所犯數罪，或因犯罪時間
    之先後或因偵查、審判程序進行速度之不同，或部分犯罪經
    上訴而於不同審級確定，致有二裁判以上，分別確定，合於
    數罪併罰之要件。雖僅檢察官得向法院聲請裁定定其應執行
    之刑，惟定應執行刑，不僅攸關國家刑罰權之行使，於受刑
    人之權益亦有重大影響，除顯無必要或有急迫情形外，法院
    於裁定前，允宜予受刑人以言詞、書面或其他適當方式陳述
    意見之機會，程序保障更加周全（最高法院刑事大法庭110
    年度台抗大字第489號裁定理由意旨參照）。經查，定應執
    行刑之案件，刑事訴訟法尚未規定裁定前應訊問受刑人或給
    予受刑人陳述意見，然本件參酌上開裁定理由意旨，本件於
    裁定前訊問受刑人，而受刑人到庭陳稱：請求將附表編號3
    部分合併定刑等語，本院認本件受刑人所犯均為酒後駕車之
    公共危險案件，且均於員警查獲後隔月即再犯，毫無警惕之
    心，另審酌酒後駕車造成其他用路人之危險性為高，受刑人
    竟接連3個月3犯，且於附表編號3部分，亦發生交通事故，
    此有上開判決書附卷可憑，而如附表編號1、2部分前已就有
    期徒刑部分定應執行刑有期徒刑9月，如附表編號3部分經原
    判決判處有期徒刑7月確定，則本院將如附表編號1至3所示
    之罪，就有期徒刑部分，定其應執行之刑為有期徒刑1年4月
    。
五、據上論斷，應依刑事訴訟法第477條第1項，刑法第50條第2
    項、第51條第5款、第53條，裁定如主文。
中　　華　　民　　國　　111 　年　　1 　　月　　13　　日
                  刑事第四庭  法  官    黃益茂
以上正本證明與原本無異。
如不服本裁定，應於裁定送達後5日內向本院提出抗告狀。
                              書記官    黃馨儀
中　　華　　民　　國　　111 　年　　1 　　月　　13　　日
 
 
 
 
 
 
 
 
 
 
 
 
 
 
 
 
 
 附表：
編           號         1        2       3 罪           名  駕駛動力交通工具，吐氣所含酒精濃度達每公升零點二五毫克以上 駕駛動力交通工具而吐氣所含酒精濃度達每公升零點二五毫克以上 駕駛動力交通工具而吐氣所含酒精濃度達每公升零點二五毫克以上 宣    告     刑  有期徒刑5月（併科罰金新臺幣1萬元） 有期徒刑5月（併科罰金新臺幣2萬元） 有期徒刑7月 犯  罪  日   期  109年12月27日 110年1月19日 110年2月28日 偵查（自訴）機關年 度  案  號  臺灣臺中地方檢察署110年度速偵字第85號 臺灣臺中地方檢察署110年度速偵字第491號 臺灣南投地方檢察署110年度偵字第2154號 最  後事實審 法  院 臺灣臺中地方法院 臺灣臺中地方法院 臺灣南投地方法院  案  號 110年度中原交簡字第9號 110年度中原交簡字第18號 110年度審原交易字第18號  判決日期 110年1月25日 110年2月26日 110年10月20日 確  定判  決 法  院 臺灣臺中地方法院 臺灣臺中地方法院 臺灣南投地方法院  案  號 110年度中原交簡字第9號 110年度中原交簡字第18號 110年度審原交易字第18號  判    決確定日期 110年3月12日 110年6月15日 110年11月15日   備         註  編號1至2前經定應執行刑有期徒刑9月（併科罰金新臺幣2萬5千元） 編號1至2前經定應執行刑有期徒刑9月（併科罰金新臺幣2萬5千元）